【裁判字號】    88,易,1262
【裁判日期】    890119
【裁判案由】    傷害
【裁判全文】
臺灣士林地方法院刑事判決                        八十八年度易字第一二六二號
    公  訴  人  臺灣士林地方法院檢察署檢察官
    被      告  乙○○
                丁○○
                丙○○
右列被告等因傷害案件，經檢察官提起公訴 (八十八年度偵字第六００六、六九二九
號)，本院判決如左：
    主  文
乙○○傷害人之身體，累犯，處拘役伍拾日，如易科罰金以佰元折算壹日；又共同
傷害人之身體，累犯，處拘役伍拾伍日，如易科罰金以佰元折算壹日；應執行拘役
玖拾伍日，如易科罰金以佰元折算壹日。
丁○○共同傷害人之身體，處拘役伍拾日，如易科罰金以佰元折算壹日。
丙○○共同傷害人之身體，累犯，處拘役伍拾日，如易科罰金以佰元折算壹日。
    事  實
一、乙○○前因違反麻醉藥品管理條例案件，經本院判處有期徒刑四月確定，並於民
    國八十四年十二月八日易科罰金執行完畢。丙○○前則因傷害案件，經本院判處
    有期徒刑四月，嗣雖上訴惟經駁回而確定，並於八十四年七月二十六日易科罰金
    執行完畢，均不知悔改。乙○○因甲○○曾毆打其表弟洪明雄，急思加以教訓，
    於八十八年五月二十三日晚上十一時三十分許，行經台北市○○區○○街三二五
    巷七八號門口，適見甲○○行經該處，遂基於傷害之犯意出拳毆打甲○○，雖甲○○旋跑離該處，乙○○仍尾追在後，並在同右街三二三巷口處追獲，且承前傷
    害之接續犯意，持路邊之塑膠椅毆打甲○○，致甲○○受有右肘三公分×三公分
    瘀傷、右前臂一公分×０．一公分擦傷、左肘三公分×三公分瘀傷、左前臂一．
    五公分×一．五公分擦傷、右掌一公分×一公分瘀傷、右手背三公分×三公分瘀
    傷、右腕二公分×二公分瘀傷、右手中指一公分×一公分瘀腫等傷勢。甲○○於
    驗傷畢即報警，並於同年月二十四日凌晨一時四十分許，帶警至設於台北市○○
    街之鬍鬚張料理店指認乙○○，詎乙○○見甲○○帶警前來，竟另起傷害之犯意
    ，且與同在上址飲酒之丙○○、丁○○共同基於傷害之犯意聯絡，一起追打甲○○，致甲○○受有額頭四公分×一公分瘀傷、右臉頰四公分×一公分、一公分×
    一公分二處瘀傷、左耳五公分×四公分瘀腫、左前臂一公分×０．一公分、０．
    三公分×０．三公分、０．七公分×０．七公分擦傷三處、右腳掌一公分×一公
    分擦傷、右手中指一．五公分×一．五公分瘀傷、後頭部三公分×三公分瘀腫之
    傷勢。
二、案經被害人甲○○訴由台灣士林地方法院檢察署檢察官偵查起訴。
    理  由
一、訊據被告丙○○，坦認右開毆打告訴人甲○○之事實不諱，訊之被告乙○○固坦
    認於右二時、地，毆打告訴人等情不諱，惟辯稱係互毆云云，而被告丁○○則否
    認上開犯行，辯稱：伊只係勸架，未毆打告訴人云云。查右開犯罪事實，業據告
    訴人於偵查及本院調查、審理時，指訴歷歷，而被告三人於八十八年五月二十四
    日，在上址共同毆打告訴人之事實，則據證人即陪同告訴人前往之警員劉煥偉於
    偵查中證述甚詳，此外復有陽明醫院診斷書二紙在卷可稽，堪認被告三人有右揭
    犯行無訛。次查被告乙○○雖辯稱：係與告訴人互毆，伊亦有受傷云云，惟查前
    述二次傷害犯行，均係被告唐松義先出手打他，此業據告訴人陳明，而被告唐松
    義亦自承：五月二十三日毆打告訴人，係因告訴人前打其表弟，二十四日打告訴
    人，乃因告訴人帶警察來等語，堪認該二次傷害事件，均係被告唐松義先行挑釁
    ，是縱告訴人予以反擊互毆，被告乙○○亦難執此卸責。至被告丁○○所辯，則
    為卸責之詞，顯無足採。綜上所述，被告丙○○之自白與事實相符，而另二被告
    所辯，則為卸責之詞，被告三人犯行堪以認定。本件事證明確，應依法論科。
二、核被告乙○○、丁○○、丙○○所為均係犯刑法第二百七十七條第一項傷害罪。
    被告三人就八十八年五月二十四日之傷害犯行，有犯意之聯絡及行為之分擔，均
    為共同正犯。被告乙○○二次毆打之犯行，雖時間緊接、所犯構成要件相同，惟
    其第二次之犯行乃因告訴人偕警前來，心生不滿，而起意為之，與第一次之傷害
    犯行，非基於概括犯意為之，顯見犯意各別，應分論併罰。被告乙○○、丙○○
    ，前有事實欄所載之犯罪科刑執行情形，有台灣高等法院檢察署刑案紀錄簡覆表
    二份在卷可稽，其二人於五年內再犯本件有期徒刑以上之上開各罪，均為累犯，
    均應依法加重其刑。爰分別審酌被告三人犯罪之動機、手段、告訴人因遭毆打，
    分別所受之傷勢，暨被告犯罪後之態度等一切情狀，分別量處如主文所示之刑，
    並均諭知易科罰金之折算標準，被告乙○○部分，並定應執行刑。
三、據上論斷，應依刑事訴訟法第二百九十九條第一項前段，刑法第二十八條、第二
    百七十七條第一項、第四十一條、第四十七條、第五十一條第六款，罰金罰鍰提
    高標準條例第一條前段、第二條，判決如主文。
本案經檢察官李學到庭執行職務。
中        華        民        國    八十九    年      一    月  十九    日
                                    臺灣士林地方法院刑事第四庭
                                        法  官  江  翠  萍
右正本證明與原本無異。
如不服本判決，應於送達後十日內，向本院提出上訴狀。
                                        書記官  陳  淑  女
中        華        民        國    八十九    年      一    月   廿五   日
附錄本案論罪科刑法條：
刑法第二百七十七條第一項
傷害人之身體或健康者，處三年以下有期徒刑，拘役或一千元以下罰金。


司法院資訊處製作；財團法人民間司法改革基金會備份。
